臺灣宜蘭地方法院宣示判決筆錄
111年度易字第216號
公  訴  人  臺灣宜蘭地方檢察署檢察官
被      告  林立偉





上列被告因違反毒品危害防制條例案件，經檢察官提起公訴（11
1年度毒偵字第304號），被告於本院準備程序進行中，就被訴事
實為有罪之陳述，經本院合議庭裁定由受命法官獨任改依簡式程
序審理，復經檢察官聲請於審判外進行協商程序，本院認為適當
改依協商程序而為判決，並於中華民國111年6月23日上午9時29
分在本院刑事第五法庭宣示判決，出席職員如下：
                                          法  官  游皓婷
                                          書記官  林欣宜
                                          通  譯  黃莉媛

法官起立朗讀判決主文、犯罪事實要旨、處罰條文，及告以上訴
限制、期間並提出上訴狀之法院，且諭知記載其內容：
一、主  文：
　　林立偉施用第二級毒品，累犯，處有期徒刑肆月，如易科罰
    金，以新臺幣壹仟元折算壹日。
　　扣案之玻璃球吸食器貳顆及提撥管貳支均沒收銷燬；殘渣袋
    參只沒收。
二、犯罪事實要旨：
    本案犯罪事實，均引用檢察官起訴書所載（如附件）。
三、處罰條文：
    毒品危害防制條例第10條第2項、第18條第1項前段，刑法第
    11條、第47條第1項、第41條第1項前段、第38條第2項前段
    。
四、附記事項：
㈠被告林立偉前於105年間因違反毒品危害防制條例案件，分別經
  本院以105年度簡字第622號、105年度訴字第325號判決判處有
  期徒刑5月、3月確定，復經本院以106年度聲字第393號裁定定
  應執行有期徒刑7月確定，於106年9月27日執行完畢等情，有
  臺灣高等法院被告前案紀錄表在卷可考，被告於有期徒刑執行
  完畢後5年內，再犯本案有期徒刑以上之罪，為累犯，公訴人
  就被告本案構成累犯之事實及應加重其刑事項已為主張並具體
  指出證明方法，參酌司法院大法官釋字第775號解釋、最高法
  院110年度台上大字第5660號裁定意旨，審酌被告前揭經執行
  完畢之前案為與本案所犯罪質相同之施用毒品案件，足徵被告
  未能因前案受刑事追訴處罰後產生警惕作用，又再為本案犯罪
  ，其刑罰反應力顯然薄弱，認本案加重最低本刑尚無罪刑不相
  當之情形，被告之人身自由並未因此遭受過苛之侵害，爰依前
  揭說明及刑法第47條第1項之規定，加重其最低本刑，附此敘
  明。
㈡按查獲之第一級、第二級毒品及專供製造或施用第一級、第二
  級毒品之器具，不問屬於犯罪行為人與否，均沒收銷燬之，毒
  品危害防制條例第18條第1項前段定有明文。次按違禁物，不
  問屬於犯罪行為人與否，沒收之；供犯罪所用、犯罪預備之物
  或犯罪所生之物，屬於犯罪行為人者，得沒收之，刑法第38條
  第1項、第2項前段分別定有明文。被告為前開犯行後，經警執
  行搜索當場扣得之殘渣袋3只、玻璃球吸食器2顆及提撥管2支
  ，均屬被告所有，供其為本案犯行所用之物等情，業據被告於
  警詢中供承明確（見警卷第2頁至第3頁），並有本院111年度
  聲搜字第147號搜索票、搜索扣押筆錄、扣押物品目錄表等在
  卷可參（見警卷第19頁至第24頁），其中扣案之玻璃球吸食器
  2顆及提撥管2支，經送慈濟大學濫用藥物檢驗中心鑑驗結果，
  確實檢出含第二級毒品甲基安非他命成份殘留等情，有慈濟大
  學濫用藥物檢驗中心111年4月7日慈大藥字第1110407052號函
  暨後附之慈濟大學濫用藥物檢驗中心鑑定書，而得將之與毒品
  同視，核屬違禁物，爰依毒品危害防制條例第18條第1項前段
  規定沒收銷燬，至扣案之殘渣袋3只依卷附資料無從證明該等
  物品內確實殘留第二級毒品成分，而得將之與毒品同視，自難
  認屬違禁物，應依刑法第38條第2項前段規定予以宣告沒收。
五、協商判決除有刑事訴訟法第455條之4第1項第1款於本訊問程
    序終結前，被告撤銷協商合意或檢察官撤回協商聲請者；第
    2款被告協商之意思非出於自由意志者；第4款被告所犯之罪
    非第455條之2第1項所定得以聲請協商判決者；第6款被告有
    其他較重之裁判上一罪之犯罪事實者；第7款法院認應諭知
    免刑或免訴、不受理者情形之一，及違反同條第2項「法院
    應於協商合意範圍內為判決；法院為協商判決所科之刑，以
    宣告緩刑或2年以下有期徒刑、拘役或罰金為限」之規定者
    外，檢察官與被告均不得上訴。
六、如有前項得上訴之情形，得自收受宣示判決筆錄送達之日起
    20日內，向本院提出上訴書狀，上訴於第二審法院。
本案經檢察官劉惟宗提起公訴，檢察官林禹宏到庭執行職務。
中　　華　　民　　國　　111 　年　　6 　　月　　23　　日
                  刑事第四庭　書記官　林欣宜
                              法　官　游皓婷
以上正本證明與原本無異。     
                              書記官  林欣宜 
中　　華　　民　　國　　111 　年　　6 　　月　　23　　日

附錄所犯論罪科刑法條：
毒品危害防制條例第10條
施用第一級毒品者，處 6 月以上 5 年以下有期徒刑。
施用第二級毒品者，處 3 年以下有期徒刑。　　

附件：
臺灣宜蘭地方檢察署檢察官起訴書
111年度毒偵字第304號
　　被　　　告　林立偉　男　39歲（民國00年00月0日生）
　　　　　　　　　　　　住宜蘭縣○○鄉○○路00巷00號
　　　　　　　　　　　　國民身分證統一編號：Z000000000號
上列被告因違反毒品危害防制條例案件，業經偵查終結，認應該
提起公訴，茲將犯罪事實及證據並所犯法條分敘如下：
　　　　犯罪事實
一、林立偉前因施用毒品案件，經臺灣宜蘭地方法院以105年度
    簡字第622號判決處有期徒刑5月確定，於民國106年9月27日
    縮刑期滿執行完畢，並因施用毒品案件，經送觀察、勒戒後
    ，認無繼續施用毒品之傾向，於110年11月29日釋放出所，
    經本署檢察官以109年度毒偵字第489號、110年度毒偵字第1
    058號為不起訴處分確定。復基於施用第二級毒品甲基安非
    他命之犯意，於民國111年3月11日19時，在宜蘭縣○○鄉○○路
    00巷00號住處，以將含有甲基安非他命置於玻璃球吸食器內
    以火燒烤吸食煙霧之方式，施用第二級毒品甲基安非他命1
    次。嗣因另案經警查獲，扣得殘渣袋3只、玻璃球吸食器2顆
    及提撥管2支，並採集尿液送驗，結果呈甲基安非他命陽性
    反應，始悉上情。
二、案經宜蘭縣政府警察局礁溪分局報告偵辦。
　　　　證據並所犯法條
一、上揭事實，業據被告林立偉坦承不諱，復有宜蘭縣政府警察
    局礁溪分局毒品犯罪嫌疑人尿液採驗作業管制紀錄(檢體編
    號：Z000000000000)、慈濟大學濫用藥物檢驗中心檢驗總表
    (委驗機構編號：Z000000000000)附卷可稽，與殘渣袋3只、
    玻璃球吸食器2顆及提撥管2支扣案可佐，足認被告自白與事
    實相符，其犯嫌堪予認定。
二、核被告所為，係違反毒品危害防制條例第10條第2項之施用
    第二級毒品罪嫌。被告曾受有期徒刑執行完畢，有刑案資料
    查註紀錄表附卷可稽，其於5年內故意再犯本件有期徒刑以
    上之罪，為累犯，請依司法院釋字第775號解釋意旨裁量是
    否加重最低本刑。扣案之殘渣袋3只、玻璃球吸食器2顆及提
    撥管2支，為被告所有且供犯罪所用之物，請依刑法第38條
    第1項第2款、第3項規定宣告沒收。
三、依刑事訴訟法第251條第1項提起公訴。
　　此　致
臺灣宜蘭地方法院
中　　華　　民　　國　111　　年　  4　　　月　　29　　日
　　　　　　　　　　　　　　　檢　察　官　 劉惟宗
本件正本，證明與原本無異
中　　華　　民　　國　 111　　年　　5　   月　　3 　 日
　　　　　　　　　　　　　    書  記  官
所犯法條：毒品危害防制條例第10條
施用第一級毒品者，處 6 月以上 5 年以下有期徒刑。
施用第二級毒品者，處 3 年以下有期徒刑。